臺灣臺北地方法院刑事判決　　　　　　　100年度訴字第492號
公　訴　人　臺灣臺北地方法院檢察署檢察官
被　　　告　蘇登林
上列被告因違反毒品危害防制條例案件，經檢察官提起公訴（一
百年度毒偵字第五四八號），因被告於本院準備程序中就被訴事
實為有罪之陳述，經本院合議庭裁定進行簡式審判程序，判決如
下：
    主  文
蘇登林施用第一級毒品，累犯，處有期徒刑玖月，扣案之第一級
毒品海洛因貳包（不含空包裝袋，驗餘淨重拾伍點零玖公克）均
沒收銷燬，包裝上開海洛因之空包裝袋貳個、扣案之鏟管貳支均
沒收；又施用第二級毒品，累犯，處有期徒刑伍月。應執行有期
徒刑壹年，扣案之第一級毒品海洛因貳包（不含空包裝袋，驗餘
淨重拾伍點零玖公克）均沒收銷燬，包裝上開海洛因之空包裝袋
貳個、扣案之鏟管貳支均沒收。
    事  實
一、蘇登林前因施用第二級毒品案件，經臺灣板橋地方法院以九
    十八年度毒聲字第一九五九號裁定送觀察、勒戒後，因認無
    繼續施用毒品之傾向，於民國九十九年九月八日釋放出所，
    並經臺灣板橋地方法院檢察署檢察官以九十九年度毒偵緝字
    第五二二號為不起訴處分確定；又因詐欺案件，經臺灣雲林
    地方法院於九十九年三月二十九日以九十九年度港簡字第十
    九號判決判處有期徒刑三月確定，並於九十九年九月八日執
    行完畢（構成累犯）。又分別因施用毒品案件：(一)經臺灣板
    橋地方法院於九十九年十二月二十七日以九十九年度簡字第
    九四五六號判決判處有期徒刑四月確定；(二)經臺灣板橋地方
    法院於一百年四月六日以一百年度訴字第一七四號判決各判
    處有期徒刑八月、四月，應執行有期徒刑十月確定；(三)經本
    院於一百年四月六日以一百年度訴字第四九號判決各判處有
    期徒刑七月、五月，應執行有期徒刑十月確定。
二、詎蘇登林仍未戒除毒癮，復基於施用第一級毒品海洛因之犯
    意，於一百年二月十二日二十一時許，在新北市林口區長庚
    紀念醫院附近之汽車內，以將海洛因捲入香菸內點燃後吸食
    之方式，施用第一級毒品海洛因一次；復基於施用第二級毒
    品甲基安非他命之犯意，於同日二十二時許，在上開同一地
    點，以將甲基安非他命置放於玻璃球內燒烤後吸食其煙霧之
    方式，施用第二級毒品甲基安非他命一次。嗣於同日二十三
    時四十五分許，在臺北市中山區○○○路與德惠街口為警查
    獲，並扣得第一級毒品海洛因二包（淨重十五點一七公克、
    驗餘淨重十五點０九公克）、及蘇登林所有、供其施用海洛
    因所用之鏟管二支，且經蘇登林同意採尿，送驗呈嗎啡、甲
    基安非他命及安非他命陽性反應，始悉上情。
三、案經臺北市政府警察局中山分局報請臺灣臺北地方法院檢察
    署檢察官偵查起訴。
    理  由
一、前開事實欄二所示之犯罪事實，業據被告蘇登林於警詢、偵
    查、本院行準備程序及審理時均坦承不諱；且被告為警查獲
    後所採集之尿液，經送臺灣尖端先進生技醫藥股份有限公司
    以酵素免疫分析法初步檢驗，復依氣相層析質譜議法確認檢
    驗結果，確呈安非他命類、鴉片類、安非他命、甲基安非他
    命、嗎啡陽性反應，有該公司於一百年三月一日所出具之濫
    用藥物檢驗報告、臺北市政府警察局偵辦毒品案件尿液檢體
    委驗單各一紙在卷可稽（見偵查卷第九三頁、第九五頁）；
    另被告為警查獲時所扣得之粉塊狀檢品二包，經法務部調查
    局以化學呈色法及氣相層析質譜法檢驗結果，確認含海洛因
    成分，合計淨重十五點一七公克，驗餘淨重十五點０九公克
    ，此有法務部調查局濫用藥物實驗室鑑定書（一百年三月九
    日調科壹字第一００二三００六０九０號）一紙附卷可證，
    （見偵查卷第九六頁）；足認被告之任意性自白核與事實相
    符，堪以採信。又被告曾因施用毒品案件，經依臺灣板橋地
    方法院九十八年度毒聲字第一九五九號裁定送觀察、勒戒後
    ，認無繼續施用毒品之傾向，於九十九年九月八日執行完畢
    釋放出所等情，有臺灣高等法院被告前案紀錄表一份附卷可
    參，堪認被告確於前開觀察、勒戒執行完畢後五年內，再犯
    本案。綜上，本件事證明確，被告犯行堪以認定，應依法論
    科。
二、按施用海洛因、甲基安非他命後會影響記憶能力及自主神經
    系統，判斷力及意志力亦均受限制，甚至引起精神錯亂，抑
    制呼吸，並具有成癮性、濫用性，戒解不易，嚴重戕害人之
    身心健康，危害社會，故依據毒品危害防制條例第二條第二
    項第一款、第二款分別列為第一級、第二級毒品，均不得非
    法施用、持有。故核被告所為，係犯毒品危害防制條例第十
    條第一項之施用第一級毒品、同條第二項施用第二級毒品罪
    。被告施用第一級毒品海洛因、第二級毒品甲基安非他命前
    後持有第一級毒品海洛因、第二級毒品甲基安非他命之低度
    行為，應為施用之高度行為吸收，均不另論罪。被告所犯上
    開二罪，行為互異，應予分論併罰。又被告有如事實欄一所
    示之前科紀錄，有臺灣高等法院被告前案紀錄表一份在卷可
    憑，其於有期徒刑執行完畢後五年內故意再犯本案有期徒刑
    以上之罪，均為累犯，均應依刑法第四十七條第一項規定加
    重其刑。爰審酌被告前已因施用毒品案件，經觀察、勒戒、
    法院判刑執行後，仍未能把握自新機會徹底戒除施用毒品之
    惡習，而再施用足以導致人體機能發生依賴性、成癮性及抗
    藥性等障礙之第一級毒品海洛因及第二級毒品甲基安非他命
    ，戕害自身健康，漠視法令禁制，惟尚能坦承犯行，犯後態
    度頗佳，兼衡其犯罪動機、手段、施用毒品之次數等一切情
    狀，分別量處如主文所示之刑，並定其應執行刑。又扣案之
    第一級毒品海洛因二包（不含空包裝袋，驗餘淨重十五點０
    九公克），均應依毒品危害防制條例第十八條第一項前段規
    定沒收銷燬之，包裝上開海洛因之空包裝袋二個，有防止毒
    品裸露、逸出及潮濕之功用，並便於攜帶使用，與被告用以
    取用海洛因加入香煙之鏟管二支，均為被告所有、供其犯施
    用第一級毒品之罪所用之物，業據被告於本院行準備程序時
    陳明在卷，爰均依刑法第三十八條第一項第二款之規定宣告
    沒收。
據上論斷，應依刑事訴訟法第二百七十三條之一第一項、第二百
九十九條第一項前段，毒品危害防制條例第十條第一項、第二項
、第十八條第一項前段，刑法第十一條、第四十七條第一項、第
三十八條第一項第二款、第五十一條第五款，判決如主文。
本案經檢察官王巧玲到庭執行職務。
中    華    民    國   100    年    5     月    23    日
                    刑事第九庭  法  官  劉素如
上正本證明與原本無異。
如不服本判決應於收受送達後10日內向本院提出上訴書狀，並應
敘述具體理由；其未敘述上訴理由者，應於上訴期間屆滿後20日
內向本院補提理由書（均須按他造當事人之人數附繕本）「切勿
逕送上級法院」。
                                書記官  陳育君
中    華    民    國   100    年    5     月    23    日
附錄本案論罪法條
毒品危害防制條例第10條
施用第一級毒品者，處 6 月以上 5 年以下有期徒刑。
施用第二級毒品者，處 3 年以下有期徒刑。
毒品危害防制條例第18條
查獲之第一、二級毒品及專供製造或施用第一、二級毒品之器具
，不問屬於犯人與否，均沒收銷燬之；查獲之第三、四級毒品及
製造或施用毒品之器具，無正當理由而擅自持有者，均沒入銷燬
之。但合於醫藥、研究或訓練之用者，得不予銷燬。
前項合於醫藥、研究或訓練用毒品或器具之管理辦法，由法務部
會同行政院衛生署定之。